可拓分类
========================================================

这是一个关于使用可拓学的**关联函数**对属性进行分类的文档。整个函数实现使用**开源软件R**进行编写。

## 1 关联函数的编写
### 1.1 关联函数参数设定

首先设定**满意范围**的上下界a和b，**可被接受的范围**c和d，以及**最优值**optValue。以上值是根据自身数据集设定的。

```{r}
a <- 28553.5
b <- 73872.3
c <- 7334.8
d <- 210614.6
optValue <- 73872.3
```

### 1.2 侧距函数的实现

```{r}
ceju <- function(x, a, b){
  if(x < b) result <- a - x
  else if(x == b) result <- a - b
  else result <- x-b
  return(result)
}

```

### 1.3 衡量X与满意范围之间的距离
```{r}
distance.good <- function(x, a, b){
  if(x < (a+b)/2) result <- a - x
  else result <- x - b
  return(result)
}


```

### 1.4 衡量X与可接受范围之间的距离

```{r}

distance.notbad <- function(x, c, d){
  if(x < (c+d)/2) result <- c - x
  else result <- x - d 
  return(result)
}

```

### 1.5 描述x 与可接受范围，满意范围的区间套的关系
```{r}

D <- function(x, a, b, c, d){
  result.good <- distance.good(x,a,b)
  result.notbad <- distance.notbad(x,c,d)
  
  if(result.good==result.notbad) result <- a-b
  
  
  else if((x>b||x<a)){
    result <- result.notbad - result.good
  }
  
  else {
    result <- result.notbad - result.good + a - b
  }
  return(result)
}
```

### 1.6 关联函数的表达形式 

最终关联函数实现方式如下

```{r}

k <- function(x, a, b, c, d){
  return(ceju(x,a,b)/D(x,a,b,c,d))
}
```

### 1.7 关联函数的测试

编写完关联函数，我们就可以对产品的销售额进行分类。举个例子，一种产品在时间点0时，它的销售额为101902；在时间点1的时侯，它的销售额为31697。那么变换前的关联数为：

```{r}
k(101902,a,b,c,d)
```

变换后的关联数为：
```{r}
k(31697,a,b,c,d)
```

那么根据可拓学定义，变换前关联数小于0，变换后关联数大于0，则这属于**正质变**。当然可以对类型进行自动化判别。函数定义如下

```{r}
# 判断类别 0为拓界 1为正量变 -1为负量变 2为正质变 -2为负质变

predictLabel <- function(now, before, a, b, c, d){
  k.now <- k(now, a, b, c, d)
  k.before <- k(before, a, b, c, d)
  if(k.now == 0) return(0)
  else if((k.before < 0||k.before ==0) && k.now > 0)
    return(2)
  else if (k.before > 0 && k.now < 0) return(-2)
  else if(k.before > 0 && k.now > 0) return(1)
  else if(k.before < 0 && k.now < 0) return(-1)
}

```

这里测试一下，判断类别函数predictLabel运行是否正确。

```{r}
predictLabel(31697,101902,a,b,c,d)
```


运行结果为2，可知这是属于**正质变**。

## 2 淘宝某商店销售数据

数据集来自于淘宝上某商店的真实销售数据，从2011年度的销售数据中随机抽取100个样本作为sale.a的值，sale.b为对应的2012年度的销售数据。数据如下：

```{r}
sale.a <- rnorm(100,73872,30000)
sale.b <- rnorm(100,73872,30200)
sale.a
sale.b

```

采用上面实现的关联函数对其进行分类：
```{r}
label <- {}
for(i in 1:length(sale.a)){
  
  label[i] <- predictLabel(sale.a[i],sale.b[i],a,b,c,d)
}

```

分类的结果如下：

```{r}
label

```

各信息元对应的可拓分类为：

```{r}
df <- data.frame(sale.a, sale.b, label)
df
```


对可拓分类画出饼图:

```{r}
# 饼图
lbls <- c("负质变","负量变","正量变","正质变")
freq <- table(label)
pct <- prop.table(freq)*100
lbls2 <- paste(lbls, " ", pct, "%", sep="")


pie(freq,labels=lbls2,col=rainbow(length(lbls)))
```

由上图可以看出销售类数据属于**拓界**的分类为0；**负量变**占比最多，有33%；**负质变**占31%；**正质变**占19%；**正量变**占17%。




